【裁判字號】    89,易,1988
【裁判日期】    891227
【裁判案由】    妨害兵役
【裁判全文】
台灣台中地方法院刑事判決                        八十九年度易字第一九八八號
    公  訴  人  台灣台中地方法院檢察署檢察官
    被      告  甲○○
右列被告因妨害兵役案件，經檢察官提起公訴（八十九年度偵字第六五三五號），本
院判決如左：
    主  文
甲○○後備軍人，離營歸鄉無故不依規定報到，處拘役貳拾日，如易科罰金以參佰元
折算壹日。
    事  實
一、甲○○係台中市團管區司令部列管之後備軍人，戶籍設於台中市西屯區福上巷一
    九七弄十九號，於民國（下同）八十八年十月十五日退伍離營，依規定應於八十
    八年十月三十日前至台中市西屯區公所兵役課辦理歸鄉報到列管手續，乃竟無故
    不依規定於期限內報到。
二、案經台中市團管區司令部移送台灣台中地方法院檢察署檢察官偵查起訴。
    理  由
一、訊據被告甲○○固坦承未依前開期限向台中市西屯區公所兵役課辦理離營歸鄉報
    到等情不諱，惟矢口否認有何為妨害兵役之犯行，辯稱當時伊不知道要報到，部
    隊沒有跟伊講，伊退伍後在斗南工作云云。惟按離營歸鄉之後備軍人，應於離營
    之日起十五日內攜帶服役單位所發離營證件、離營報到憑證卡二份、本人與召集
    通報人印章、戶口名簿及國民身分證等，向戶籍所在地鄉（鎮，市、區）公所役
    政單位辦理歸鄉報到，後備軍人管理規則第十三條第一項定有明文，被告甲○○
    於八十八年十月十五日退伍離營，此為被告甲○○所自承，復有台中市團管區妨
    害兵役案件報告書在卷足參，依前揭後備軍人管理規則第十三條第一項規定，應
    於八十八年十月三十日前向其戶籍所在地之台中市西屯區公所兵役課辦理離營歸
    鄉報到，乃被告甲○○並未依期限前往報到，業據被告甲○○到庭自白不諱，並
    有台中市西屯區公所八十八年十二月十七日八八公所兵字第一九０二二號函、八
    十九年二月十一日八九公所兵字第二一六八號函及雙掛號回執等在卷足資佐證，
    是本件事證明確，被告犯行堪以認定。
二、核被告甲○○所為，係犯妨害兵役治罪條例第十一條第一項第一款之罪。爰審酌
    被告犯罪之動機、目的、智識程度、及具有後備軍人身分而未辦理離營歸鄉報到
    ，影響國家動員召集之業務之程度等一切情狀，量處如主文所示之刑，並諭知易
    科罰金之折算標準，以示懲儆。
據上論結，應依刑事訴訟法第二百九十九條第一項前段，妨害兵役治罪條例第十一條
第一項第一款，刑法第十一條前段、第四十一條，罰金罰鍰提高標準條例第一條前段
、第二條，判決如主文。
本案經檢察官邱雲昌到庭執行職務。
中      華      民      國        八十九    年    十二    月    二十七  日
      台灣台中地方法院刑事第六庭
                                          法  官  簡  賢  坤
右正本證明與原本無異。
如不服本判決，應於判決送達後十日內向本院提出上訴狀，上訴於臺灣高等法院臺中
分院( 須附繕本 )。
                                          書記官
中      華      民      國        八十九    年    十二    月    二十七  日
附錄本案論罪科刑法條全文：
妨害兵役治罪條例第十一條
後備軍人有左列行為之一者，處一年以下有期徒刑、拘役或三百元以下罰金：
一、離營歸鄉無故不依規定報到，或重複申報戶藉者。
二、無故拒絕調查，或體格檢查不到者。
三、居住處所遷移、無故不依規定申報者。
國民兵犯前項第二款、第三款之罪者，處六月以下有期徒刑、拘役或一百元下罰金。
後備軍人犯第一項之罪或國民兵犯第二項之罪，致使召集令無法送達者，以意圖避免
召集論；分別依第六條、第七條科刑。


司法院資訊處製作；財團法人民間司法改革基金會備份。
